臺灣高雄地方法院刑事判決　　　　　　　100年度訴字第647號
公　訴　人　臺灣高雄地方法院檢察署檢察官
被　　　告　陳志光
上列被告因違反毒品危害防制條例案件，經檢察官提起公訴（10
0 年度毒偵字第1224號），本院判決如下：
    主  文
陳志光施用第一級毒品，累犯，處有期徒刑捌月；又施用第二級
毒品，累犯，處有期徒刑陸月。應執行有期徒刑壹年。
    事  實
一、陳志光前因違反麻醉藥品管理條例、肅清煙毒條例等案件：
    (一)經本院以81年度易字第342 號判處有期徒刑8 月確定、(二)
    台灣高等法院高雄分院以82年度上訴字第642 號判處應執行
    2 年4 月確定、最高法院以82年度台上字第6660號判處有期
    徒刑5 年5 月確定、本院以82年度訴字第823 號判處有期徒
    刑3 年2 月確定，上開各罪另經台灣高等法院高雄分院以83
    年度聲字第122 號裁定應執行有期徒刑10年確定；(三)又經本
    院以82年度訴字第3350號判處應執行有期徒刑2 年3 月確定
    。上開(一)至(三)部分合併執行，前於民國88年3 月2 日縮短刑
    期假釋出監，嗣因於假釋期間再犯違反毒品危害防制條例案
    件，經撤銷假釋執行殘刑後，於96年2 月8 日縮刑期滿執行
    完畢。嗣復因違反毒品危害防制條例案件，經本院以97年度
    審毒聲字第1085號裁定令入勒戒處所執行觀察、勒戒，因認
    有繼續施用毒品之傾向，再經本院以98年度審毒聲字第382
    號裁定令入戒治處所執行強制戒治，於99年2 月12日停止戒
    治釋放付保護管束，於99年4 月18日期滿未經撤銷停止戒治
    而視為執行完畢，並經臺灣高雄地方法院檢察署檢察官以99
    年度戒毒偵字第45號為不起訴處分。詎其猶不知戒絕毒癮，
    明知海洛因及甲基安非他命分別係毒品危害防制條例第2 條
    第2 項第1 款及第2 款所分別明定之第一級毒品及第二級毒
    品，不得持有、施用，竟仍基於施用第一級毒品之犯意，於
    99年11月6 日晚間7 時許，在其友人「阿賢」位於高雄市新
    興區之住處，以將海洛因置於針筒內注射之方式，施用第一
    級毒品海洛因1 次；另基於施用第二級毒品之犯意，於同日
    晚間7 時30分許，於相同地點，另以將甲基安非他命置於針
    筒內注射之方式，施用第二級毒品甲基安非他命1 次。嗣於
    99年11月8 日下午4 時40分許，在高雄市○○區○○路121
    號前，經警盤查發現為毒品列管人口，經其同意採尿送驗，
    結果呈安非他命、甲基安非他命、可待因、嗎啡陽性反應，
    始查悉上情。
二、案經高雄市政府警察局保安警察大隊報告臺灣高雄地方法院
    檢察署檢察官偵查起訴。
    理  由
壹、程序部分：
一、起訴程序合法：
    查被告陳志光前因施用毒品案件，經本院以97年度審毒聲字
    第1085號裁定令入勒戒處所執行觀察、勒戒，嗣因認有繼續
    施用毒品之傾向，再經本院以98年度審毒聲字第382 號裁定
    令入戒治處所執行強制戒治，於99年2 月12日停止戒治釋放
    付保護管束，於99年4 月18日期滿未經撤銷停止戒治而視為
    執行完畢，並經臺灣高雄地方法院檢察署檢察官以99年度戒
    毒偵字第45號為不起訴處分等情，有臺灣高等法院被告前案
    紀錄表在卷可查。詎其又於前案強制戒治執行完畢釋放後5
    年內，再犯本件施用毒品之犯行，依毒品危害防制條例第23
    條第2 項之規定，本件檢察官之起訴合法，合先敘明。
二、證據能力：
    按被告以外之人於審判外之陳述，雖不符前4 條之規定，而
    經當事人於審判程序同意作為證據，法院審酌該言詞陳述或
    書面陳述作成時之情況，認為適當者，亦得為證據，刑事訴
    訟法第159 條之5 第1 項定有明文。查本案認定事實所引用
    之卷內證據資料，除原已符同法第159 條之1 至第159 條之
    4 規定、及法律另有規定等傳聞法則例外規定，而得作為證
    據外，並無證據證明係公務員違背法定程式所取得，而檢察
    官、被告於本院行準備程序時，均同意其作為本案證據之證
    據能力，且本院審酌前揭陳述作成時之情況，並無違法取證
    之瑕疵，亦認以之作為證據為適當，是本件有關被告以外之
    人於審判外之言詞或書面陳述等供述證據，依前揭法條意旨
    ，自均得為證據。
貳、實體部分：
一、訊據被告迭於警詢、偵查、審理中對於前揭犯罪事實均坦承
    不諱（警卷第2-3 頁、偵卷第5 頁、院卷二第30、32頁），
    並有高雄市立凱旋醫院濫用藥物尿液檢驗報告、尿液採證代
    碼表等在卷可查（警卷第10-12 頁），足認被告自白與事實
    相符，是本件事證明確，被告所為應予依法論科。
二、核被告所為，係犯毒品危害防制條例第10條第1 項之施用第
    一級毒品罪及同條第2 項之施用第二級毒品罪。其持有第一
    級毒品及第二級毒品之低度行為，分別為施用第一級毒品及
    第二級毒品之高度行為所吸收，不另論罪。又被告所犯施用
    第一級毒品及第二級毒品之犯行，犯意各別，行為互殊，應
    予分論併罰。再被告有如前事實欄所述之前科紀錄，有臺灣
    高等法院被告前案紀錄表在卷可查，其於有期徒刑執行完畢
    後，5 年內故意再犯本件有期徒刑以上之2 罪，均為累犯，
    皆應依刑法第47條第1 項之規定，加重其刑。爰審酌被告前
    已有多次施用毒品之前科紀錄，且因而入監服刑，嗣並經觀
    察、勒戒及強制戒治程序執行完畢釋放，卻仍未能徹底戒絕
    毒品而再為本件犯行，足見其戒絕毒癮之意志不堅，未能體
    悟施用毒品對己身所造成之傷害及對社會之負擔，所為顯不
    足取，惟其犯後尚知坦承犯行，犯後態度尚可，並慮及施用
    毒品乃戕害自身健康之行為，尚未直接危害他人等一切情狀
    ，分別量處如主文所示之刑，並定其應執行刑，以資懲儆。
據上論斷，應依刑事訴訟法第299 條第1 項前段，毒品危害防制
條例第10條第1 項、第2 項，刑法第11條前段、第47條第1 項、
第51條第5 款，判決如主文。
本案經檢察官吳書怡到庭執行職務。
中    華    民    國  100     年    7     月    20    日
            刑事第九庭  審判長  法  官  鄭詠仁
                                法  官  王碧瑩
                                法  官  黃沛文
以上正本證明與原本無異。
如不服本判決應於收受送達後10日內向本院提出上訴書狀，並應
敘述具體理由；如未敘述上訴理由者，應於上訴期間屆滿後20日
內向本院補提理由書（均須按他造當事人之人數附繕本）「切勿
逕送上級法院」。
中    華    民    國  100     年    7     月    20    日
                                書記官  王淑娟
附錄本判決論罪法條：
毒品危害防制條例第10條
施用第一級毒品者，處 6 月以上 5 年以下有期徒刑。
施用第二級毒品者，處 3 年以下有期徒刑。